# 请教有反担保的债务违约了，是否应当计提预计负债

提问人：johnlock 时间：2014-01-08 23:47:11
如题，A为B提供连带担保，但B债务违约。B公司以资产为A公司提供反担保，那么A公司是否应当计提预计负债？

回答人：chenyiwei
A对被担保方提供的担保责任与A依据反担保可从B获得的补偿是两个不同的事项，不能混淆和互相抵减。A如果预计到很可能被要求承担担保责任，则应按照很可能履行担保责任的金额确认预计负债，同时谨慎估计可从B收到的追偿款金额，在基本确定能够收到的情况下才确认一项资产。